臺灣高等法院高雄分院刑事判決　　　　94年度交上易字第29號
上　訴　人　臺灣高雄地方法院檢察署檢察官
上　訴　人
即　被　告　乙○○
上列上訴人等因被告過失致死等案件，不服臺灣高雄地方法院93
年度交簡上字第212 號中華民國94年1 月26日第一審判決（聲請
簡易判決處刑案號：臺灣高雄地方法院檢察署93年度偵字第3466
號），提起上訴，本院判決如下：
     主  文
上訴駁回。
乙○○緩刑伍年。
     事  實
一、乙○○考領有自用小客車駕駛執照，明知汽車駕駛人飲用酒
    類後將產生意識不清、反應遲緩、控制能力薄弱等作用，不
    能安全駕駛動力交通工具，詎於民國93年2 月10日凌晨3 時
    許，在高雄市○○路「好樂迪ＫＴＶ」與友人飲用啤酒，至
    同日凌晨某時許，與另3 名友人共飲用臺灣啤酒18罐後，客
    觀上已達不能安全駕駛動力交通工具之狀態（酒精測試濃度
    為每公升0.95毫克），仍駕駛車號6M—1110號自用小客車搭
    載友人邱文慧，沿高雄市○○○路由北往南方向行駛，嗣於
    同日凌晨5 時50分許，駕車行經高雄市○○○路、勝利路口
    時，本應注意車前狀況，並隨時採取必要之安全措施，及注
    意行車速度應依速限標誌，該處速限為50公里，而當時天氣
    晴朗，夜間有照明，視距良好，道路乾燥無任何缺陷與障礙
    ，客觀上並無不能注意之情事，詎乙○○竟疏於注意，仍貿
    然以時速70公里左右之速度疾駛，適有許斌雄騎乘車牌號碼
    ＸＷＷ—879 號重型機車沿高雄市○○路由東向西行駛，左
    轉左營大路，乙○○突見上開情狀已不及煞車或閃避，其所
    駕駛之自小客車左前車頭遂撞及許斌雄所駕機車之右側車身
    ，致許斌雄人車倒地，遭拖行61.3公尺（聲請簡易判決處刑
    書誤載為100 公尺，業經原審公訴人當庭更正），經送醫急
    救，仍於同日上午9 時45分許因顱內出血不治死亡。
二、案經被害人許斌雄之母甲○○○訴由高雄市政府警察局左營
    分局報告臺灣高雄地方法院檢察署檢察官聲請簡易判決處刑
    。
     理  由
壹、程序部分：
一、按提起上訴，應自判決送達後10日內為之，刑事訴訟法第
    349 條定有明文。本件上訴人即被告（下稱被告）乙○○係
    於94年2 月18日收受原審法院判決之送達，有送達證書可查
    ，茲竟遲至同年3 月3 日始提起上訴，已逾10日期間。按之
    上開規定，顯屬違背法律上之程式，應予駁回。
二、按檢察官聲請以簡易判決處刑之案件，經法院認為有第451
    條之1 第4 項但書之情形者，應適用通常程序審判之。刑事
    訴訟法第452 條定有明文。經查本件檢察官以簡易判決處刑
    書請求法院就被告乙○○過失致人於死及公共危險2 犯行處
    刑，經原審簡易庭分別量處有期徒刑4 月、3 月後，檢察官
    不服提起上訴，嗣經原審合議庭就過失致人於死罪部分撤銷
    改判為有期徒刑7 月，公共危險罪部分則維持原判仍論以有
    期徒刑3 月，此有聲請簡易判決處刑書1 份、判決書2 份附
    卷可稽。就過失致人於死罪部分，因原審合議庭法院所量處
    之刑不合同法第449 條第3 項之規定，依首揭規定，原審合
    議庭改依通常程序審理之並無違誤，然原審合議庭於94年1
    月12日審理被告所涉上開2 罪時，係以同一程序審理之，堪
    認原審合議庭就公共危險罪部分亦係以通常程序審理，則就
    公共危險罪部分原審合議庭係自為第一審判決，當事人自
    得上訴，原審合議庭事後於94年4 月22日裁定更正為「公共
    危險部分不得上訴」自有未當，合先敘明。
貳、實體部分：
一、訊據被告乙○○對於上揭犯罪事實均坦承不諱，核與目擊證
    人邱文慧於檢察官偵訊時證述之車禍發生情節相符，並有高
    雄市政府警察局左營分局道路交通事故現場圖、道路交通事
    故調查報告表(一)、(二)各1 份、肇事現場照片6 幀、酒精濃度
    值測試單1 紙、刑法第185 條之3 案件測試觀察紀錄表1紙
    、舉發違反道路交通管理事件通知單影本1 紙附卷可稽；而
    被害人確係因本件車禍致顱內出血而不治死亡之事實，亦經
    臺灣高雄地方法院檢察署檢察官督同法醫師相驗明確，並製
    有相驗屍體證明書、驗斷書及勘（相）驗筆錄各乙份附卷可
    憑，堪認屬真實。
二、按「行車速度，依標誌之規定」、「汽車行駛時，駕駛人應
    注意車前狀況，並隨時採取必要之安全措施」，道路交通安
    全規則第93條第1 項、第94條第3 項分別定有明文。經查，
    被告於原審審理時坦承其行車速度約70公里，於肇事之前並
    未注意到被害人，等到發現時業已不及煞車等情無訛，足見
    被告確有超速行駛且未注意車前狀況之情事。再者，觀諸前
    揭交通事故調查報告表所載，案發當時天氣晴朗，夜間有照
    明，視距良好，道路乾燥無任何缺陷與障礙，並無不能注意
    之情事，被告駕車竟疏未注意車前狀況且超速行駛，其有過
    失堪以認定，已甚明顯。又本件被害人係因本件車禍而死亡
    ，此已說明如前，是被告之過失行為與該被害人之死亡結果
    間，具有相當因果關係無疑。綜上所述，本件事證已臻明確
    ，被告之犯行應堪認定。
三、核被告所為，係犯刑法第276 條第1 項之過失致死罪、第
    185 條之3 服用酒類不能安全駕駛罪。本件被告酒醉駕車而
    肇事，致被害人死亡，爰依道路交通管理處罰條例第86條第
    1 項之規定加重其刑。被告所犯2 罪，犯意各別，罪質各異
    ，行為互殊，犯罪構成要件不同，應分論併罰。又被告肇事
    後雖留置現場，但交通事故談話紀錄表中之報案欄係記載：
    「其他報案方式（附載人）」，而非被告本人或委託路人報
    案，尚難以自首之例減輕其刑，附此敘明。
四、原審認被告罪證明確，因而就公共危險罪部分駁回上訴，並
    就過失致人於死罪部分適用刑法第276 條第1 項、道路交通
    管理處罰條例第86條第1 項規定，並審酌被告明知酒精成分
    對人之意識能力具有不良影響，飲酒後將導致對於週遭事物
    之辨識及反應能力較平常薄弱，倘駕駛汽車行駛於道路上，
    將對自身及一般往來公眾均造成高度危險，詎仍於服用酒類
    不能安全駕駛，猶貿然違規駕車上路，不僅危及不特定道路
    用路人之安全，更因而肇事，留置現場時猶與友人嘻笑，顯
    有觸法之輕率，且造成時年36歲、任海軍瀋陽軍艦士官之被
    害人無辜遽逝之無可回復後果，並導致被害人家庭破碎、社
    會資源無端耗損等其他一切情狀，就過失致人於死罪部分量
    處有期徒刑7 月後，與前開上訴駁回部分合併定其應執行刑
    有期徒刑8 月；其認事用法，核無不合，量刑亦屬允當。檢
    察官循告訴人請求上訴意旨，謂：被告大量飲酒無法正常駕
    駛汽車，仍無視道路公共安全，於醉酒之狀態下駕車，事後
    復撞及被害人，應論以殺人罪名等語，已與其聲請簡易判決
    處刑書之意旨不符，為無理由，應予駁回。
五、查被告未曾受有刑徒刑以上刑之宣告，有台灣高雄地方法院
    檢察署刑案資料查註紀錄表暨台灣高等法院被告前案紀錄表
    各一份附卷可稽，此次係屬偶發過失犯，況被告於本院審理
    中已與告訴人黃雅筠、甲○○○達成和解，並表示原諒被告
    ，希望被告不要去關，以利賠償之履行云云，此業據告訴人
    陳明在卷；被告經此論罪科刑之教訓，當知警惕，應無再犯
    之虞，本院認其所宣告之刑，以暫不執行為適當，爰併宣告
    緩刑5 年。
六、被告經合法傳喚，無正當之理由不到庭，爰不待其陳述，逕
    行判決。
據上論斷，應依刑事訴訟法第368 條、第367 條前段、第371 條
，刑法第74條第1 款，判決如主文。
本案經檢察官郭振昌到庭執行職務。
中　　華　　民　　國　　94　　年　　8 　　月　　31　　日
                  刑事第八庭    審判長法  官  惠光霞
                                      法  官  洪慶鐘
                                      法  官  李淑惠
以上正本證明與原本無異。
不得上訴。
中    華    民    國    94    年    8     月    31    日
　　　　　　　　　　　　　　　　　　　書記官  邱麗莉
